臺灣高等法院臺南分院刑事判決
110年度金上訴字第906號
上  訴  人  臺灣雲林地方檢察署檢察官
被      告  林育敬



選任辯護人  藍庭光律師
上列上訴人因被告違反洗錢防制法等案件，不服臺灣雲林地方法
院109年度金訴字第99號中華民國110年4月30日第一審判決（起
訴案號：臺灣雲林地方檢察署109年度偵字第7258號；移送併辦
案號：109年度偵字第7330、7811號，110年度偵字第415、422、
423、590號，110年度偵字第822、1192號）及同署於二審移送併
辦（案號：110年度偵字第3606、3607、3608號），提起上訴，
原審判決如下：
    主  文
原判決撤銷。
林育敬幫助犯洗錢防制法第十四條第一項之洗錢罪，處有期徒刑
伍月，併科罰金新臺幣壹萬元，罰金如易服勞役，以新臺幣壹仟
元折算壹日。
    事  實
一、林育敬知悉金融機構帳戶為個人理財行為及個人信用之表徵
    ，且申請開立金融帳戶並無任何特殊限制，任何人均可自行
    至不同金融機構申請開立多數帳戶使用，而無正當理由徵求
    他人金融帳戶使用者，極易利用該帳戶從事詐欺犯罪，並預
    見將自己持用之帳戶存摺、提款卡及密碼交付他人使用，該
    帳戶可能因此供不法詐騙份子作為收受、提領詐欺犯罪所得
    使用，他人提領後即產生遮斷資金流動軌跡以逃避國家追訴
    、處罰之效果，竟因缺錢花用，仍基於縱然提供自己之帳戶
    給他人作為詐欺取財及掩飾詐欺取財之犯罪所得去向使用，
    亦不違背其本意之幫助詐欺取財及幫助洗錢之不確定故意，
    於瀏覽報紙上所刊登買賣金融帳戶得賺取報酬之訊息後，隨
    即依報紙上所登載之聯絡電話與某真實姓名、年籍均不詳之
    人聯繫，並依該人指示，於民國109年6月29日前某時許，在
    雲林縣○○市某處，將其所申辦國泰世華商業銀行帳戶（帳號
    ：000000000000號，下稱國泰世華帳戶）之存摺、提款卡及
    另行書寫在紙上之提款密碼裝入信封袋內，再將該信封袋放
    置在指定地點，雙方並約定林育敬出售國泰世華帳戶即可獲
    取新臺幣（下同）5000元之對價，以此方式提供國泰世華帳
    戶予不詳之詐欺集團（無證據證明成員達3人以上或成員中
    有未滿18歲之人，下稱本案詐欺集團）作為收受、掩飾詐欺
    取財款項使用。俟本案詐欺集團不詳成員取得國泰世華帳戶
    資料後，即共同意圖為自己不法之所有，基於詐欺取財及洗
    錢之犯意聯絡，以附表「詐欺方式」欄所示手法，詐騙如附
    表所示之丙○○等人，使其等陷於錯誤，分別以附表所示方式
    轉帳或匯款至國泰世華帳戶內，所轉、匯入之款項均旋遭本
    案詐欺集團不詳成員提領殆盡而不知去向（有關丙○○等人遭
    詐騙之時間、方式、轉帳或匯款時間、金額，均詳如附表所
    示），資金流動軌跡遭遮斷，後續難以循線追查不法犯罪所
    得，致生掩飾不法犯罪所得真正去向之結果。嗣因丙○○等人
    分別察覺有異乃報警處理，始循線查悉上情。
二、案經壬○○、乙○○訴由雲林縣警察局虎尾分局報告，子○○、丁○○、癸○○訴由雲林縣警察局斗六分局報告，庚○○訴由新北市
    政府警察局樹林分局報告，辛○○訴由基隆市警察局第二分局
    報告，丙○○訴由桃園市政府警察局桃園分局及彰化縣警察局
    鹿港分局報告臺灣彰化地方檢察署呈請臺灣高等檢察署檢察
    長令轉臺灣雲林地方檢察署（下稱雲林地檢署）檢察官偵查
    起訴及移送併辦；陳品諭、甲○○訴由雲林縣政府警察局斗六
    分局報告雲林地檢署檢察官移送併辦。
    理  由
壹、程序部分
　  就本判決所引用之傳聞證據，本件當事人於本院準備程序時
    ，均明示同意有證據能力（本院卷第114至122頁），且於本
    院審理時，經逐一提示後，迄於言詞辯論終結前，未聲明異
    議，本院認該些證據做成之過程、內容均具備任意性、合法
    性，其陳述與本件待證事實具有關聯性，合於一般供述證據
    之採證基本條件，且證明力非明顯過低，以之作為證據，均
    屬適當，依刑事訴訟法第159條之5第1項規定，皆有證據能
    力。
貳、實體部分：
一、認定事實所憑之證據及理由：
  ㈠訊據被告林育敬對其於上開時、地，以前揭條件，出售並交
    付國泰世華帳戶之存摺、提款卡及書寫在紙上之提款密碼予
    某真實姓名、年籍均不詳之人，嗣如附表所示之告訴人及被
    害人，於遭本案詐欺集團不詳成員實施詐騙後，分別陷於錯
    誤，各依指示將如附表所示之款項轉、匯入國泰世華帳戶內
    ，旋即遭提領一空等情，供承不諱，並有附表「證據及所在
    卷頁」所示之證據在卷可佐，足認被告所為任意性自白核與
    事實相符，堪以採信。
　㈡按行為人對於構成犯罪之事實，預見其發生而其發生並不違
    背其本意者，為間接故意。所謂「預見」，乃指基於經驗法
    則、論理法則，可以預料得見如何之行為，將會有一定結果
    發生之可能，亦即不確定故意，行為人對於構成犯罪之事實
    （包含行為與結果，即被害之人、物和發生之事），預見其
    發生，而此發生不違背本意，存有「認識」及容任發生之「
    意欲」要素。另幫助犯之成立，以行為人主觀上認識被幫助
    者正欲從事犯罪或係正在從事犯罪，且該犯罪有既遂之可能
    ，而其行為足以幫助他人實現構成要件者，即具有幫助故意
    ，並不以行為人確知被幫助者係犯何罪名為必要。又按行為
    人提供金融帳戶金融卡及密碼予不認識之人，非屬洗錢防制
    法第2條所稱之洗錢行為，不成立同法第14條第1項一般洗錢
    罪之正犯；如行為人主觀上認識該帳戶可能作為收受及提領
    特定犯罪所得使用，他人提領後即產生遮斷資金流動軌跡以
    逃避國家追訴、處罰之效果，仍基於幫助之犯意而提供，應
    論以幫助犯同法第14條第1項之一般洗錢罪(最高法院108年
    度台上大字第3101號刑事裁定參照)，此係最高法院刑事大
    法庭所揭示統一之法律見解。另一般人至金融機構申請開立
    帳戶，其目的不外乎利用該帳戶作存、提款、轉帳等財產之
    金錢支配處分，故對於帳戶印章及金融機構發給之存摺、提
    款卡、提款密碼等具有高度專屬性之物品、資料，無不妥為
    保存，以防遺失損及個人財產權益，或遭盜用為財產犯罪工
    具。若非與本人有密切關係或特殊信賴關係，實無任意供他
    人使用之理，縱有特殊情況將提款卡及密碼交付他人之情形
    ，亦必詳細瞭解他人用途後再行提供，始符日常生活經驗與
    事理。再金融帳戶作為個人理財之工具，申請開設並無任何
    特殊之限制，一般民眾皆得以存入最低開戶金額之方式申請
    取得，且同一人亦得在不同之金融機構申請數個存款帳戶使
    用。換言之，金融帳戶需用者儘可自行申請，若有人反以出
    價蒐購、借用、租用或其他名義向他人取得金融帳戶，一般
    人本於生活經驗及認識當能預見取得金融帳戶者，係將所取
    得之帳戶用於從事詐欺或其他財產犯罪之存、提款、轉帳等
    工具，他人提領、轉帳後即產生遮斷資金流動軌跡以逃避國
    家追訴、處罰之效果。此外，近來詐騙案件層出不窮，詐欺
    集團利用人頭帳戶做為出入帳戶之犯罪模式，不僅廣為媒體
    所披載，亦經政府一再宣導提醒，是以避免專屬性甚高之金
    融帳戶存摺、提款卡、密碼被不明人士利用為犯罪工具，亦
    為一般生活所應有之認識。查本案被告自承其具有二專畢業
    之學歷，且有擔任保險業務員、工廠作業員等工作經驗（見
    原審卷第158頁），足見被告為具有相當智識及社會工作經
    驗之成年人，對於上情當無不知之理。又被告於原審準備程
    序中供稱：我係在報紙上看到買賣帳戶之廣告，每出售1個
    帳戶即可賺取5000元，我當時因缺錢繳房貸，看到該資訊覺
    得賺錢很容易，且當時我已經沒有使用國泰世華帳戶，該帳
    戶之餘額很少，交出該帳戶我也不會有損失，遂與報紙上所
    載之聯絡方式與某真實姓名、年籍均不詳之人聯繫，該人之
    來歷、背景、任職於何公司等節我均不清楚。我知道詐欺集
    團現在很猖獗，而我把國泰世華帳戶提供給陌生人使用，確
    實有可能被不法份子拿去從事存、提款等非法使用，我當時
    心中有疑慮提供帳戶可能會有違法的問題，但後來還是依指
    示交出帳戶資料，反正可以拿到錢就好了，至於對方後續會
    將帳戶資料作何使用，即便是挪作不法用途，我也管不了這
    麼多等情（見原審卷第159至161頁），堪信被告就其將國泰
    世華帳戶之存摺、提款卡及提款密碼均提供予該名身分不詳
    之人，該帳戶極有可能作為對方收受、提領特定犯罪所得使
    用，且對方提領後將產生遮斷金流以逃避國家追訴、處罰效
    果之結果已有所預見，仍因缺錢花用，率將國泰世華帳戶之
    存摺、提款卡及提款密碼均交予對方，以致其金融帳戶為實
    施詐騙之人完全掌控使用，顯有容任結果發生之本意。是被
    告主觀上具有縱使有人遭本案詐欺集團所騙而轉、匯入款項
    至國泰世華帳戶內，該等詐欺贓款復再遭本案詐欺集團不詳
    成員提領殆盡，致生掩飾不法犯罪所得真正去向之結果，均
    不違背其本意，而具有幫助詐欺取財及幫助掩飾詐欺之特定
    犯罪所得去向之不確定故意無訛。
　㈢綜上所述，本案事證明確，被告上開犯行洵堪認定，應依法
    論科。　　
二、論罪科刑： 
  ㈠按一般洗錢罪與特定犯罪係不同構成要件之犯罪，特定犯罪
    僅係洗錢行為之「不法原因聯結」，而非該罪之構成要件行
    為，特定犯罪之既遂與否和洗錢行為之實行間，不具有時間
    先後之必然性，只要行為人實行洗錢行為，在後續因果歷程
    中可以實現掩飾、隱匿特定犯罪所得之效果，即得以成立一
    般洗錢罪，並不以「特定犯罪已發生」或「特定犯罪所得已
    產生」為必要。洗錢防制法第2條修正立法說明第4點，已敘
    明有關是否成立該條第3款洗錢行為之判斷重點「在於主觀
    上是否明知或可得而知所收受、持有」，即不以「明知」為
    限，且洗錢防制法第2條規定之洗錢行為並無「明知」之要
    件，在解釋上自不能限於確定故意（直接故意），仍應包含
    不確定故意（未必故意或間接故意）。是提供金融帳戶提款
    卡及密碼之行為人，因已失去對自己帳戶之實際管領權限，
    若無配合指示親自提款，即無收受、持有或使用特定犯罪所
    得之情形，且無積極之移轉或變更特定犯罪所得之行為，故
    非屬洗錢防制法第2條第1款、第3款所稱之洗錢行為。又同
    條第2款之掩飾、隱匿行為，目的在遮掩、粉飾、隱藏、切
    斷特定犯罪所得與特定犯罪間之關聯性，須與欲掩飾、隱匿
    之特定犯罪所得間具有物理上接觸關係（事實接觸關係）。
    而提供金融帳戶提款卡及密碼供他人使用，嗣後被害人雖匯
    入款項，然此時之金流仍屬透明易查，在形式上無從合法化
    其所得來源，未造成金流斷點，尚不能達到掩飾或隱匿特定
    犯罪所得之來源、去向及所在之作用，須待款項遭提領後，
    始產生掩飾、隱匿之結果，若無參與後續之提款行為，即非
    同條第2款所指洗錢行為，無從成立一般洗錢罪之直接正犯
    。因此，特定犯罪之正犯實行特定犯罪後，為掩飾、隱匿其
    犯罪所得財物之去向及所在，而令被害人將款項轉入其所持
    有、使用之他人金融帳戶，並由該特定犯罪正犯前往提領其
    犯罪所得款項得手，因已造成金流斷點，該當掩飾、隱匿之
    要件，該特定犯罪正犯自成立一般洗錢罪之正犯。如提供金
    融帳戶之行為人主觀上認識該帳戶可能作為對方收受、提領
    特定犯罪所得使用，對方提領後會產生遮斷金流以逃避國家
    追訴、處罰之效果，仍基於幫助之犯意，提供該帳戶之提款
    卡及密碼，以利洗錢之實行，應論以一般洗錢罪之幫助犯（
    最高法院108年台上字第3101號判決意旨參照，並參考前述
    最高法院108年度台上大字第3101號刑事裁定宣示主文）。
    查本案被告將其申辦之國泰世華帳戶存摺、提款卡及寫有提
    款密碼之紙張均放入信封袋內交予某身分不詳之人，再輾轉
    交由本案詐欺集團不詳成員使用，使該集團不詳成員得以將
    國泰世華帳戶作為向如附表所示各告訴人及被害人施以欺罔
    之詐術後，據以收取詐得贓款之工具，被告主觀上具有幫助
    他人實行詐欺取財犯罪之不確定故意，而其提供國泰世華帳
    戶資料，乃實施詐欺取財犯罪構成要件以外之行為，自應認
    屬幫助詐欺取財之犯行。又被告提供國泰世華帳戶資料予真
    實身分、來歷背景均不詳之人使用，固非收受、持有或使用
    特定犯罪所得，且無積極之移轉或變更特定犯罪所得之行為
    ，而不成立一般洗錢罪之正犯，然其主觀上既已認識所交出
    之國泰世華帳戶可能作為不法份子收受、提領詐欺犯罪所得
    使用，他人提領該帳戶內之款項後可能產生遮斷資金流動軌
    跡之效果，致後續難以循線追查不法犯罪所得之下落，卻仍
    基於幫助之犯意而提供該帳戶資料，顯有協助掩飾特定犯罪
    所得去向之行為，自應論以幫助犯一般洗錢罪。
  ㈡核被告所為，係犯刑法第30條第1項前段、第339條第1項之幫
    助詐欺取財罪，及犯刑法第30條第1項前段、洗錢防制法第2
    條第2款、第14條第1項之幫助洗錢罪。被告提供其所申辦之
    上述國泰世華銀行帳戶之提款卡及密碼與詐欺集團成員之一
    行為，幫助詐欺集團成員對附表編號1至11所示被害人施以
    詐術，致該等被害人陷於錯誤而交付財物，同時達成幫助掩
    飾、隱匿詐欺所得真正去向之結果，係以一行為觸犯幫助詐
    欺取財罪及幫助洗錢罪，為想像競合犯，應依刑法第55條前
    段規定，從一重論以幫助洗錢罪。檢察官移送原審及本院併
    辦部分，與本案起訴之犯罪事實間，俱有想像競合犯之裁判
    上一罪關係，均為起訴效力所及，本院自得併予審理（原審
    就此起訴範圍擴張之部分漏未論述，應予補充）。
  ㈢起訴意旨及雲林地檢署檢察官109年度偵字第7330、7811號，
    110年度偵字第415、422、423、590、822、1192號及110年
    度偵字第3606、3607、3608號移送併辦意旨書固均認被告本
    案係違反洗錢防制法第2條第2款規定而犯同法第14條第1項
    之洗錢罪正犯，惟被告所為應論以幫助洗錢罪，已如前述，
    是上揭起訴書及移送併辦意旨書之論罪，容有未洽。惟刑事
    訴訟法第300條所謂變更法條，係指罪名之變更而言，若僅
    行為態樣有正犯、從犯之分，或既遂、未遂之分，即無庸引
    用刑事訴訟法第300條變更起訴法條（最高法院101年度台上
    字第3805號判決意旨參照），此部分尚不生變更起訴法條之
    問題，附此敘明。
  ㈣被告係基於幫助之犯意而為一般洗錢罪，應依刑法第30條第2
    項規定，按正犯之刑減輕之。又被告於審判中自白洗錢犯罪
    ，依洗錢防制法第16條第2項規定，減輕其刑，並依刑法第7
    0條遞減之。
三、撤銷改判之理由：
  ㈠原判決認被告罪證明確，予以論科，固非無見。惟查：被告
    一次提供國泰世華銀行帳戶，幫助他人行騙附表所示告訴人
    、被害人得手，因屬想像競合犯之裁判上一罪關係，應為起
    訴效力所及，原判決未及審酌被告如附表編號9至11所示之
    移送併辦犯行，應有未洽，檢察官上訴意旨以被告尚未與被
    害人癸○○、告訴人辛○○成立調解，賠償其等損失，及未及審
    酌附表編號9至11所示之裁判上一罪犯行，其中癸○○、辛○○
    因已清楚表明不願向被告求償，此非被告不願與其等和解或
    調解，原判決未據以之為對被告量刑不利審酌，並無不當，
    惟原判決未及審酌被告附表編號9至11所示移送併辦犯行，
    確有不當，檢察官上訴應有理由，自應由本院撤銷改判。
  ㈡爰以行為人責任為基礎，審酌被告於現今詐欺集團犯案猖獗
    ，政府及媒體均大力宣導勿將帳戶、存摺等資料交與不詳人
    士，以免遭詐欺集團不法利用之情形下，竟仍貪圖利益，交
    付自己之國泰世華銀行帳戶存摺、提款卡與密碼售予他人，
    使詐欺集團得以作為不法目的使用，幫助他人從事詐欺取財
    與洗錢犯行，產生金流斷點，造成執法機關不易查緝詐欺犯
    罪者，嚴重危害社會治安，助長社會犯罪風氣，使告訴人遭
    騙所匯款項，經提領出來後，即難以追查犯罪所得去向與所
    在，切斷特定犯罪所得與特定犯罪行為人間之關係，致使告
    訴人難以向施用詐術者求償，應予非難；惟念被告犯後均坦
    承犯行，且除表明無求償意願之被害人癸○○、告訴人辛○○外
    ，均與其他被害人達成和解或調解，有附表「調解情形」欄
    所列之和解、調解資料在卷可查，態度尚佳，且獲致附表所
    示告訴人或被害人之諒解，兼衡被告自陳為二專畢業之智識
    程度，目前在材料工廠擔任作業員，月薪約3萬5,000元，家
    中尚有父母、哥哥之家庭生活、工作經濟狀況等一切情狀（
    見本院卷第158、275頁），量處如主文所示之刑，並諭知罰
    金如易服勞役之折算標準。又依刑法第41條第1項規定得易
    科罰金之罪以所犯最重本刑為「5年有期徒刑以下之刑」者
    為限，被告所犯本件幫助犯洗錢防制法第14條第1項之一般
    洗錢罪，其法定刑為「7年以下有期徒刑」，並不得易科罰
    金，是被告所犯雖經本院判處有期徒刑5月，依法仍不得諭
    知易科罰金之折算標準，附此敘明。
  ㈢沒收之說明：
　1.按犯罪所得，屬於犯罪行為人者，沒收之，但有特別規定者
    ，依其規定；前2項之沒收，於全部或一部不能沒收或不宜
    執行沒收時，追徵其價額；又宣告前2條之沒收或追徵，有
    過苛之虞、欠缺刑法上之重要性、犯罪所得價值低微，或為
    維持受宣告人生活條件之必要者，得不宣告或酌減之，刑法
    第38條之1第1項、第3項、第38條之2第2項分別定有明文。
    查被告自承其提供上述存摺、提款卡及密碼等資料，收取有
    某身分不詳之人放在同一地點、裝在信封袋內之報酬5000元
    乙情（見原審卷第161、256至257頁），是該5000元報酬即
    屬被告本案犯行之犯罪所得，理應依上開規定宣告沒收或追
    徵，惟被告除被害人癸○○、辛○○外，已與其他被害人或告訴
    人達成和解或調解，賠償其等如附表「調解情形」欄所示金
    額，或者現依和解或調解條件，分期履行中（詳附表所示）
    ，考量被告賠償附表所示被害人或告訴人之金錢賠償，遠超
    出其所獲得之5000元對價，況被告尚需按月支付剩餘約定之
    賠償金額予告訴人或被害人（詳如附表所示）應認被告已無
    法保有上開犯罪所得，當足達沒收制度剝奪行為人犯罪不法
    所得之立法目的，若仍再宣告沒收或追徵上述5000元對價，
    容有過苛之虞，爰依刑法第38條之2第2項規定，不另予宣告
    沒收或追徵。
　2.被告交付予詐騙集團之前揭國泰世華銀行帳戶存摺、提款卡
    及密碼等物，雖為供被告犯罪所用之物，然既經被告交付予
    詐騙集團，且無證據證明約定交還時間，認已移轉所有權而
    非被告所有之物。又上開提款卡及密碼等物乃係詐騙集團為
    從事詐欺犯罪所用而向被告取得之供犯罪所用之物，因該等
    物品均未扣案，原需依刑法第38條第4項之規定分別向被告
    追徵其價額，惟上開物品之存在本身不具刑法上之非難性，
    倘予追徵，除另使刑事執行程序開啟外，對於被告犯罪行為
    之不法、罪責評價並無影響，復不妨被告刑度之評價，對於
    沒收制度所欲達成或附隨之社會防衛亦無任何助益，欠缺刑
    法上之重要性，更可能因刑事執行程序之進行，致使被告另
    生訟爭之煩及公眾利益之損失，爰依刑法第38條之2第2項之
    規定，均不予宣告沒收。
　3.洗錢防制法第18條第1項前段規定「犯第14條之罪，其所移
    轉、變更、掩飾、隱匿、收受、取得、持有、使用之財物或
    財產上利益，沒收之」，其無「不問屬於犯罪行為人與否」
    之要件（絕對義務沒收），實務上一向認為倘法條並未規定
    「不問屬於犯罪行為人與否均沒收」時，自仍以屬於被告所
    有者為限，始應予沒收，故認在洗錢防制法並未規定「不問
    屬於犯罪行為人與否」之情形下，自宜從有利於被告之認定
    ，以屬於（指實際管領）犯罪行為人者為限，始應（相對義
    務）沒收。依卷存事證，並無積極證據足認本案詐欺取財之
    正犯詐得附表所示告訴人及被害人之款項後曾分配予被告，
    又被告亦未親自提領如附表「匯款/轉帳金額」欄所示之詐
    欺贓款，並已將國泰世華帳戶之存摺、提款卡及提款密碼交
    付予他人，是其已無從實際管領，並加以處分國泰世華帳戶
    內之款項，而查無屬於被告之財物或犯罪所得，自無從依上
    開規定宣告沒收，附此敘明。
據上論斷，應依刑事訴訟法第369條第1項、第364條、第299條第
1項前段，洗錢防制法第2條第2款、第14條第1項、第16條第2項
，刑法第11條、第30條第1項前段、第2項、第339條第1項、第55
條、第42條第3項前段，判決如主文。
本案經檢察官江金星提起公訴，檢察官江金星、王聖豪、吳文城
移送併辦，檢察官蕭仕庸提起上訴，檢察官章京文到庭執行職務
。
中　　華　　民　　國　　110 　年　　12　　月　　7 　　日
                  刑事第五庭    審判長法　官  蔡廷宜
　　　　　　　　　　　　　　　　　　　法　官  翁世容
　　　　　　　　　　　　　　　　　　　法　官  林坤志
以上正本證明與原本無異。
如不服本判決應於收受送達後20日內向本院提出上訴書狀，其未
敘述上訴理由者，並得於提起上訴後20日內向本院補提理由書（
均須按他造當事人之人數附繕本）「切勿逕送上級法院」。
　　　　　　　　　　　　　　　　　　　書記官 凌昇裕
中　　華　　民　　國　　110 　年　　12　　月　　7 　　日

附錄本案論罪科刑法條全文
刑法第30條
幫助他人實行犯罪行為者，為幫助犯。雖他人不知幫助之情者，
亦同。
幫助犯之處罰，得按正犯之刑減輕之。
刑法第339條
意圖為自己或第三人不法之所有，以詐術使人將本人或第三人之
物交付者，處5年以下有期徒刑、拘役或科或併科50萬元以下罰
金。
以前項方法得財產上不法之利益或使第三人得之者，亦同。
前2項之未遂犯罰之。
洗錢防制法第2條
本法所稱洗錢，指下列行為：
一、意圖掩飾或隱匿特定犯罪所得來源，或使他人逃避刑事追訴
    ，而移轉或變更特定犯罪所得。
二、掩飾或隱匿特定犯罪所得之本質、來源、去向、所在、所有
    權、處分權或其他權益者。
三、收受、持有或使用他人之特定犯罪所得。
洗錢防制法第14條
有第2條各款所列洗錢行為者，處7年以下有期徒刑，併科新臺
幣5百萬元以下罰金。
前項之未遂犯罰之。
前2項情形，不得科以超過其特定犯罪所定最重本刑之刑。
  
附表：
編號 告訴人/被害人       詐欺方式 匯款/轉帳時間 匯款/轉帳金額（新臺幣） 匯/轉入之金融帳戶   證據及所在卷頁 調解情形  1 告訴人丙○○ 【雲林地檢署109年度偵字第7258號、110年度偵字第822、1192號移送原審併辦】 由本案詐欺集團某不詳成員於109年6月7日某時許，以Pairs派愛族交友軟體暱稱「陳明亮」與丙○○聯繫，自稱為香港匯豐銀行主管，再介紹1間即將上市之上海匯得科技有限責任公司予丙○○，訛以該公司有發行原始股票，原始股票不具備任何風險，每日會有上升10至35倍之獲利空間，如進行短期投資認購原始股票，約3至7日可取得獲利的金錢，獲利相當可觀云云，致丙○○陷於錯誤，先後依指示前往臺北市○○區○○○路0段000號之台新國際商業銀行松德分行，於右欄時間臨櫃匯款右欄金額至右欄帳戶內，旋遭提領一空。 109年6月29日 上午9時44分許 12萬元 國泰世華帳戶 ⑴告訴人丙○○109年7月8日警詢筆錄（警7360卷第74至77頁） ⑵告訴人丙○○所提本案詐欺集團某不詳成員假冒之香港匯豐銀行主管「陳明亮」之工作證、身分證、「陳明亮」提供參考之投資獲利單、上海匯得科技有限責任公司申請表、與「陳明亮」之對話訊息擷圖共14張（警7360卷第87至89頁） ⑶告訴人丙○○所提合作金庫銀行存摺存款封面、台新國際商業銀行國內匯款申請書（兼取款憑條）2紙（警7360卷第80、84、86頁） ⑷內政部警政署反詐騙諮詢專線紀錄表、臺北市政府警察局信義分局三張犁派出所受理詐騙帳戶通報警示簡便格式表、受理刑事案件報案三聯單、受理各類案件紀錄表、金融機構聯防機制通報單（警7360卷第95至97、108、116至117頁） ⑸國泰世華商業銀行存匯作業管理部109年12月14日國世存匯作業字第1090191071號函暨所附客戶基本資料查詢結果、歷史交易明細（原審卷第37至49頁；警2952卷第13、17至21頁） 臺灣雲林地方法院110年度司刑移調字第70號調解筆錄（原審卷第245至246頁） ★賠償17萬8000元，已給付2萬8000元，餘15萬元分30期，5月10日起每月給付5000元。    109年7月3日 上午10時54分許 10萬8,000元     2 告訴人壬○○ 【雲林地檢署109年度偵字第7330、7811號移送原審併辦】 由本案詐欺集團某不詳成員於109年5月底，以某交友軟體與壬○○結識後，再以通訊軟體Line暱稱「Vincent」聯繫壬○○，佯稱其為某間知名珠寶公司之經理，該公司開放僅有內部員工知悉之投資機會予港澳以外之亞洲地區人士，因其人正在香港，欲以壬○○之帳號進行投資，之後若有獲利全歸壬○○所有云云，致壬○○陷於錯誤，依指示前往中國信託商業銀行忠孝分行，於右欄時間臨櫃匯款右欄金額至右欄帳戶內，旋遭提領一空。 109年6月29日 下午1時30分許 9萬元 國泰世華帳戶 ⑴告訴人壬○○109年9月29日警詢筆錄（警4328卷第9至11頁） ⑵告訴人壬○○所提與通訊軟體Line暱稱「Vincent」之對話訊息擷圖暨投資文件照片共26張（警4328卷第47至59頁） ⑶告訴人壬○○所提中國信託商業銀行匯款申請書（警4328卷第60頁） ⑷內政部警政署反詐騙諮詢專線紀錄表、新北市政府警察局永和分局永和派出所受理詐騙帳戶通報警示簡便格式表、受理刑事案件報案三聯單、受理各類案件紀錄表、金融機構聯防機制通報單（警4328卷第63、67、69、75、77頁） ⑸國泰世華商業銀行存匯作業管理部109年12月14日國世存匯作業字第1090191071號函暨所附客戶基本資料查詢結果、歷史交易明細（原審卷第37至49頁；警2952卷第13、17至21頁） 臺灣雲林地方法院110年度司刑移調字第71號調解筆錄（原審卷第243至244頁） ★賠償9萬元，分18期，5月10日起每月給付5000元。  3 告訴人乙○○ 【雲林地檢署109年度偵字第7330、7811號移送原審併辦】 由本案詐欺集團某不詳成員於109年4月中旬，於某交友平臺與乙○○結識後，再以通訊軟體Wechat暱稱「林偉豪」聯繫乙○○，告以財付通支付科技有限公司之網站，復佯稱其可在網路上破解數據，乙○○只須註冊該網站帳號，並依客服人員指示操作，即可投資獲利云云，致乙○○陷於錯誤，依指示前往觀音新坡郵局（桃園49支局），於右欄時間臨櫃匯款右欄金額至右欄帳戶內，旋遭提領一空。 109年7月3日 下午4時39分許 20萬元 國泰世華帳戶 ⑴告訴人乙○○109年7月10日警詢筆錄（警9882卷第37至39頁） ⑵告訴人乙○○所提郵政跨行匯款申請書（警9882卷第143頁） ⑶內政部警政署反詐騙諮詢專線紀錄表、桃園市政府警察局大園分局新坡派出所受理詐騙帳戶通報警示簡便格式表、受理刑事案件報案三聯單、受理各類案件紀錄表、金融機構聯防機制通報單（警9882卷第123至124、127、129、133、163頁） ⑷國泰世華商業銀行存匯作業管理部109年12月14日國世存匯作業字第1090191071號函暨所附客戶基本資料查詢結果、歷史交易明細（原審卷第37至49頁；警2952卷第13、17至21頁） 臺灣雲林地方法院110年度司附民移調字第23號調解筆錄（原審卷第203頁） ★賠償16萬元，分32期，4月25日起每月給付5000元，已給付5000元。  4 告訴人子○○ 【雲林地檢署110年度偵字第415、422、423、590號移送原審併辦】 由本案詐欺集團某不詳成員於109年6月25日某時許，於交友軟體Omi app與子○○結識後，再以通訊軟體Line聯繫子○○並推薦某網站銷售彩券之客服人員，訛以依該客服人員指示下載某投資網頁，再進行儲值、匯款等作業，即可投資獲利云云，致子○○陷於錯誤，依指示以操作網路銀行轉帳之方式，於右欄時間轉帳右欄金額至右欄帳戶內，旋遭提領一空。 109年7月2日 下午3時12分許 8,839元 國泰世華帳戶 ⑴告訴人子○○109年8月17日警詢筆錄（警4545卷第17至19頁） ⑵告訴人子○○所提與通訊軟體Line暱稱「Customer  Service」之對話訊息擷圖及網路銀行轉帳畫面擷圖共2張（警4545卷第25頁） ⑶內政部警政署反詐騙諮詢專線紀錄表、臺北市政府警察局南港分局南港派出所受理詐騙帳戶通報警示簡便格式表、受理刑事案件報案三聯單、受理各類案件紀錄表、金融機構聯防機制通報單（警4545卷第39至41、45、51頁；原審卷第135頁） ⑷國泰世華商業銀行存匯作業管理部109年12月14日國世存匯作業字第1090191071號函暨所附客戶基本資料查詢結果、歷史交易明細（原審卷第37至49頁；警2952卷第13、17至21頁） 原審110年3月23日公務電話紀錄單、○○市農會匯款回條（原審卷第207、221頁） ★賠償8839元，並賠償完畢。   5 告訴人丁○○ 【雲林地檢署110年度偵字第415、422、423、590號移送原審併辦】 由本案詐欺集團某不詳成員於109年6月23日晚上11時許，於社群軟體Facebook與丁○○結識後，再以通訊軟體Line暱稱「文震」聯繫丁○○，佯稱其任職之澳門新豪具樂有限公司部門有舉辦活動，可與自己海外朋友合作簽賭香港合法大樂透，保證中獎，條件係簽注者分得彩金3/10、其分得彩金1/10、公司分得彩金3/5云云，致丁○○陷於錯誤，依指示前往臺中市○○區○○路00號之臺中銀行，以操作自動櫃員機轉帳之方式，於右欄時間轉帳右欄金額至右欄帳戶內，旋遭提領一空。 109年7月2日 晚上8時38分許 3萬元 國泰世華帳戶 ⑴告訴人丁○○109年7月10日警詢筆錄（警4536卷第21至25頁） ⑵告訴人丁○○所提臺中銀行豐原分行存摺封面、自動櫃員機交易明細表（警4536卷第27、33頁） ⑶內政部警政署反詐騙諮詢專線紀錄表、臺中市政府警察局東勢分局土牛派出所受理詐騙帳戶通報警示簡便格式表、受理刑事案件報案三聯單、受理各類案件紀錄表、金融機構聯防機制通報單（警4536卷第45至49、55、57、63頁） ⑷國泰世華商業銀行存匯作業管理部109年12月14日國世存匯作業字第1090191071號函暨所附客戶基本資料查詢結果、歷史交易明細（原審卷第37至49頁；警2952卷第13、17至21頁） 臺灣雲林地方法院110年度司刑移調字第26號調解筆錄（原審卷第91至92頁） ★賠償2萬元，分20期，3月10日起每月給付1000元，已給付2000元。  6 告訴人庚○○ 【雲林地檢署110年度偵字第415、422、423、590號移送原審併辦】 由本案詐欺集團某不詳成員於109年6月13日下午3時30分許前之某時，於交友軟體Omi app與庚○○結識後，再以通訊軟體Line暱稱「晨悅」聯繫庚○○，推薦CBI外匯投資平臺，訛稱依該投資平臺客服人員指示投入資金，即可投資獲利云云，致庚○○陷於錯誤，依指示以操作網路銀行轉帳之方式，於右欄時間轉帳右欄金額至右欄帳戶內，旋遭提領一空。 109年7月1日 下午5時10分許 4萬2,000元 國泰世華帳戶 ⑴告訴人庚○○109年8月9日警詢筆錄（偵590卷第11至19頁） ⑵告訴人庚○○所提與通訊軟體Line暱稱「CBI客服」之對話訊息擷圖25張（偵590卷第45至93頁） ⑶告訴人庚○○所提新光銀行存款帳戶交易明細（偵590卷第33頁） ⑷內政部警政署反詐騙諮詢專線紀錄表、臺南市政府警察局第一分局莊敬派出所受理詐騙帳戶通報警示簡便格式表、金融機構聯防機制通報單（偵590卷第25至29頁） ⑸國泰世華商業銀行存匯作業管理部109年12月14日國世存匯作業字第1090191071號函暨所附客戶基本資料查詢結果、歷史交易明細（原審卷第37至49頁；警2952卷第13、17至21頁） 臺灣雲林地方法院110年度司刑移調字第27號調解筆錄（原審卷第93至94頁） ★賠償3萬元，分30期，3月10日起每月給付1000元，已給付2000元。  7 被害人癸○○ 【雲林地檢署110年度偵字第415、422、423、590號移送原審併辦】 由本案詐欺集團某不詳成員於109年6月中旬某日，於社群軟體Facebook與癸○○結識後，再以通訊軟體Line暱稱「李詩涵」聯繫癸○○並推薦某外匯投資平臺，訛以依該投資平臺UBE客服人員指示儲值，即可投資獲利云云，致癸○○陷於錯誤，依指示以操作自動櫃員機轉帳之方式，於右欄時間轉帳右欄金額至右欄帳戶內，旋遭提領一空。 109年6月30日 中午12時45分許 1萬元 國泰世華帳戶 ⑴被害人癸○○109年7月7日警詢筆錄（警4540卷第21至23頁） ⑵被害人癸○○所提與通訊軟體Line暱稱「李詩涵」、「UBE客服」、「trade客服」之對話訊息擷圖5張（警4540卷第43至45頁） ⑶被害人癸○○所提郵政自動櫃員機交易明細表（警4540卷第25頁） ⑷內政部警政署反詐騙諮詢專線紀錄表、桃園市政府警察局楊梅分局永安派出所受理詐騙帳戶通報警示簡便格式表、受理刑事案件報案三聯單、金融機構聯防機制通報單（警4540卷第47、49、53、55頁） ⑸國泰世華商業銀行存匯作業管理部109年12月14日國世存匯作業字第1090191071號函暨所附客戶基本資料查詢結果、歷史交易明細（本院卷第37至49頁；警2952卷第13、17至21頁） 原審110年2月1日公務電話紀錄單（原審卷第83頁） ★被害人癸○○表示不向被告求償！  8  告訴人辛○○ 【雲林地檢署110年度偵字第822、1192號移送併辦】  辛○○於109年6月12日晚上10時許，在臺中市○○區○○路000號之統一超商順天門市內，上網瀏覽盈菲資金託管網站後，註冊為會員欲加入投資，本案詐欺集團某不詳成員假冒為該網站之客服人員，對辛○○訛以須加入盈菲資金託管網站之VIP會員，如欲將所賺取之盈利提領變現，須再支付指定數額之保證金云云，致辛○○陷於錯誤，依指示以操作網路銀行轉帳之方式，於右欄時間轉帳右欄金額至右欄帳戶內，隨即遭提領一空。  109年6月30日 下午2時32分許  3萬元  國泰世華帳戶  ⑴告訴人辛○○109年7月9日警詢筆錄（警9639卷第17至18頁） ⑵告訴人辛○○所提網站擷圖及網路銀行轉帳畫面擷圖（警9639卷第49至50頁） ⑶內政部警政署反詐騙諮詢專線紀錄表、臺中市政府警察局烏日分局犁份派出所受理詐騙帳戶通報警示簡便格式表、受理刑事案件報案三聯單、受理各類案件紀錄表、金融機構聯防機制通報單（警9639卷第19、23至25、35至37頁） ⑷國泰世華商業銀行存匯作業管理部109年12月14日國世存匯作業字第1090191071號函暨所附客戶基本資料查詢結果、歷史交易明細（原審卷第37至49頁；警2952號卷第13、17至21頁） 原審110年3月15日公務電話紀錄單（原審卷第171頁） ★告訴人辛○○表示不向被告求償！ 9 被害人戊○○ 【雲林地檢署110年度偵字第3606、3607、3608號移送本院併辦】 由本案詐欺集團某不詳成員於109年6月30日上午11時0分許，於TINDEG聊天室與戊○○結識後，再以通訊軟體Line暱稱「許丹萱」聯繫戊○○，推薦盈昇資金控管網站，訛稱可以利用分析走勢、買低賣高來投資美金獲利云云，致戊○○陷於錯誤，依指示以操作自動櫃員機轉帳之方式，於右欄時間轉帳右欄金額至右欄帳戶內，旋遭提領一空。 109年6月30日 中午12時7分許 2萬元 國泰世華帳戶    ⑴被害人戊○○109年7月9日警詢筆錄（警1298卷第15至21頁） ⑵被害人戊○○所提與通訊軟體LINE暱稱「盈昇服務」之對話訊息擷圖照片（警1298卷第29頁） ⑶被害人戊○○所提中國信託銀行自動櫃員機交易明細表（警1298卷第23頁） ⑷内政部警政署反詐騙諮詢專線紀錄表、新竹市警察局第二分局關東橋派出所受理詐騙帳戶通報警示簡便格式表、受理刑事案件報案三聯單、受理各類案件紀錄表、金融機構聯防機制通報單（警1298卷第41至45、55至57、67頁） ⑸國泰世華商業銀行存匯作業管理部109年12月14日國世存匯作業字第1090191071號函暨所附客戶基本資料查詢結果、歷史交易明細（原審卷第37至49頁；警2952卷第13、17至21頁） 口頭和解，未簽立和解書，被告已賠償匯款2萬元。（本院卷第147-149頁） 10 告訴人陳品毓 【雲林地檢署110年度偵字第3606、3607、3608號移送本院併辦】 由本案詐欺集團某不詳成員於109年7月1日晚上8時29分許前之某時，以社群軟體Facebook暱稱「林亦然」與陳品毓結識後，再以通訊軟體Line暱稱「Bennet」聯繫陳品毓，佯稱其為澳門新濠娛樂股份有限公司經營者，可以透過其以內線交易方式，投資澳門彩券獲利云云，致陳品毓陷於錯誤，依指示前往台東市豐榮郵局，以操作自動櫃員機轉帳之方式，於右欄時間轉帳右欄金額至右欄帳戶內，旋遭提領一空。 109年7月2日 晚上10時5分許 3萬元 國泰世華帳戶 ⑴告訴人陳品毓109年7月27日警詢筆錄（警1294卷第21至25頁） ⑵告訴人陳品毓所提「林亦然」之臉書個人資料、與通訊軟體LINE暱稱「Bennet」之對話訊息擷圖照片15張（警1294卷第31至39頁） ⑶告訴人陳品毓所提郵政存簿儲金簿存摺封面、網路郵局交易明細擷圖（警1294卷第27至29頁） ⑷内政部警政署反詐騙諮詢專線紀錄表、臺東縣警察局臺東分局豐里派出所受理詐騙帳戶通報警示簡便格式表、受理刑事案件報案三聯單、受理各類案件紀錄表、金融機構聯防機制通報單（警1294卷第73至79、85、95頁） ⑸國泰世華商業銀行存匯作業管理部109年12月14日國世存匯作業字第1090191071號函暨所附客戶基本資料查詢結果、歷史交易明細（原審卷第37至49頁；警2952卷第13、17至21頁） 無。 11 告訴人甲○○ 【雲林地檢署110年度偵字第3606、3607、3608號移送本院併辦】 由本案詐欺集團某不詳成員於109年6月15日某時許，以某交友軟體暱稱「陳俊輝」與甲○○結識後，再以通訊軟體Line暱稱聯繫甲○○，推薦「新葡京」投資網頁遊戲，訛稱下注成功可以獲得彩金，再變換成現金獲利云云，致甲○○陷於錯誤，先後以電子轉帳之方式，於右欄時間轉帳右欄金額至右欄帳戶內，旋遭提領一空。 109年7月2日 下午2時49分許         3萬元    國泰世華帳戶 ⑴告訴人甲○○109年7月11日警詢筆錄（警1308卷第17至21頁） ⑵告訴人甲○○所提與通訊軟體LINE暱稱「陳俊輝」之對話訊息、個人資料照片10張（警1308卷第41至45頁） ⑶告訴人甲○○所提與「新葡京」管理員之對話訊息、網站遊戲頁面擷圖照片26張（警1308卷第45至57頁） ⑷告訴人甲○○所提郵政儲金簿存摺内頁交易明細（警1308卷第23頁） ⑸内政部警政署反詐騙諮詢專線紀錄表、宜蘭縣政府警察局宜蘭分局新民派出所受理詐騙帳戶通報警示簡便格式表、受理刑事案件報案三聯單、受理各類案件紀錄表、金融機構聯防機制通報單（警1308卷第69至73、97、151頁） ⑹國泰世華商業銀行存匯作業管理部109年12月14日國世存匯作業字第1090191071號函暨所附客戶基本資料查詢結果、歷史交易明細（原審卷第37至49頁；警2952卷第13、17至21頁） 和解書（本院卷第143頁） ★賠償7萬5000元，已當場給付5萬元，餘款自110年11月起每月給付5000元。     109年7月2日 下午2時51分許 4萬6,120元